臺灣高雄地方法院民事裁定
110年度消債更字第219號
聲　請　人　朱傳宗　00000000000000000000000000000000000
00000000000000000000000000000000000000000000000000
代　理　人　戴仲懋律師
上列當事人因消費者債務清理事件聲請更生，本院裁定如下：
    主  文
聲請人朱傳宗自中華民國一一○年十月二十日下午四時起開始更
生程序。
命司法事務官進行本件更生程序。
    理  由
一、聲請意旨略以：伊有不能清償債務情事，前向本院聲請調解
    債務清償方案，惟調解不成立。伊又未經法院裁定開始清算
    程序或宣告破產，爰聲請更生等語。
二、按債務人不能清償債務或有不能清償之虞者，得依本條例所
    定更生或清算程序，清理其債務；債務人無擔保或無優先權
    之本金及利息債務總額未逾新臺幣（下同）12,000,000元者
    ，於法院裁定開始清算程序或宣告破產前，得向法院聲請更
    生；法院開始更生程序之裁定，應載明其年、月、日、時，
    並即時發生效力；法院開始更生或清算程序後，得命司法事
    務官進行更生或清算程序，必要時得選任律師、會計師或其
    他適當之自然人或法人1人為監督人或管理人，消費者債務
    清理條例（下稱消債條例）第3條、第16條第1項、第42條第
    1項、第45條第1項分別定有明文。
三、經查：
  ㈠聲請人前於民國110年6月9日提出債權人清冊，向本院聲請調
    解債務清償方案，經本院110年度司消債調字第290號受理，
    於110年7月26日調解不成立，聲請人於同日以言詞聲請更生
    等情，業經本院依職權調取上開調解卷宗核閱無訛。
  ㈡聲請人於107年度至109年度均無申報所得，名下無財產；又
    聲請人以駕駛計程車為業，每日營業額約2,000元，每月休2
    至3日，每月營業額約56,000元，扣除電台費、油資、靠行
    費、車輛維修費等成本後，每月淨利約15,000元，前於109
    年4月23日、110年6月4日各領取行政院紓困補助30,000元，
    未領取其他補助或給付等情，有107年至109年綜合所得稅各
    類所得資料清單及財產歸屬資料清單【本院110年度司消債
    調字第290號卷（下稱調卷）第20至23頁】、財產及收入狀
    況說明書（調卷第4至8頁）、債權人清冊（本案卷第44至45
    頁）、戶籍謄本（本案卷第77頁）、勞工保險被保險人投保
    資料表（調卷第25頁）、個人商業保險查詢結果表（本案卷
    第41頁）、財團法人金融聯合徵信中心前置協商專用債權人
    清冊（調卷第14至16頁）、信用報告（調卷第17至19頁）、
    社會補助查詢表（本案卷第13至15頁）、租金補助查詢表（
    本案卷第16頁）、勞動部勞工保險局函（本案卷第21頁）、
    勞動部勞動力發展署高屏澎東分署函（本案卷第22頁）、交
    通部計程車營運狀況調查報告（本案卷第46至47頁）、存簿
    （本案卷第42頁）、計程車駕駛人執業登記證（調卷第10頁
    ）、收入切結書（調卷第24頁）、油資及行費收據（本案卷
    第49至53頁）、停車位租賃契約書（本案卷第54至55頁）、
    電台費收據（本案卷第56至64頁）、車輛維修保養收據（本
    案卷第65至75頁）等附卷可證。依聲請人上述工作、收入及
    財產情況，堪認以其自陳每月淨利15,000元，核算其償債能
    力，較為妥適。
  ㈢關於聲請人必要生活費用部分，聲請人於110年9月29日陳報
    每月支出可撙節為11,000元（無房屋租金）乙情。按債務人
    必要生活費用，以最近1年衛生福利部或直轄市政府所公告
    當地區每人每月最低生活費1.2倍定之，消債條例第64條之2
    第1項定有明文。本院參酌衛福部社會司所公告110年度高雄
    市最低生活費為13,341元，1.2倍即16,009元。又聲請人陳
    稱居住於長女所有房屋，其無房屋費用支出，故於計算聲請
    人個人每月必要生活費時，應扣除房租支出所佔比例（約為
    24.36％）以12,109元為限【計算式：16,009×（1－24.36%）＝
    12,109】，而聲請人主張每月必要支出約11,000元，未逾此
    金額，尚屬合理，應予採計。
　㈣承上，聲請人目前每月收入15,000元，扣除個人必要支出11,
    000元後，剩餘4,000元，而聲請人目前負債總額為4,710,34
    4元（調卷第37頁、第44至59頁、本案卷第23至24頁，包括
    ：台新銀行、萬榮行銷股份有限公司、台灣銀行、滙誠第二
    資產管理股份有限公司）以每月所餘逐年清償，至少須約98
    年（計算式：4,710,344÷4,000÷12≒98）始能清償完畢，應
    認其已不能清償債務。此外，聲請人無擔保或無優先權之債
    務總額未逾12,000,000元，且無消債條例第6條第3項、第8
    條或第46條各款所定駁回更生聲請之事由存在。則聲請人聲
    請更生為有理由，應予准許，爰命司法事務官進行本件更生
    程序。
四、依消債條例第11條第1 項、第45條第1 項、第16條第1 項，
    裁定如主文。
中　　華　　民　　國　　110 　年　　10　　月　　20　　日
              　　民事庭　　法　官　賴寶合
以上正本係照原本作成。
本裁定不得抗告。
中　　華　　民　　國　　110 　年　　10　　月　　20　　日
  　                        書記官　胡美儀